【裁判字號】    89,訴,1623
【裁判日期】    890818
【裁判案由】    毒品危害防制條例
【裁判全文】
台灣台中地方法院刑事判決                        八十九年度訴字第一六二三號
    公  訴  人  台灣台中地方法院檢察署檢察官
    被      告  甲○○
右列被告因毒品危害防制條例案件，經臺灣臺中地方法院檢察署檢察官提起公訴 (八
十九年度毒偵字第三二一八號、第三八三０號)，本院判決如左︰
    主      文
甲○○連續施用第一級毒品，處有期徒刑拾月；扣案如附表壹編號一所示之物，沒收
銷燬之，如附表壹編號二、附表貳所示之物，均沒收。又，連續施用第二級毒品，處
有期徒刑伍月，扣案如附表壹編號三所示之物，沒收。主刑部分應執行有期徒刑壹年
貳月。
    事      實
一、甲○○曾於民國八十九年一月間，因施用毒品案件，經本院以八十九年度毒聲字
    第九四五號裁定，將甲○○送臺灣台中看守所附設勒戒處所觀察、勒戒後，認為
    無繼續施用毒品之傾向，台灣台中地方法院檢察署檢察官乃於八十九年二月二十
    二日以八十九年度毒偵字第一一四八號予以不起訴處分確定在案，仍不知悔改。
    復分別基於施用第一級毒品海洛因、第二級毒品安非他命之概括犯意，於五年內
    即自八十九年三月初起至八十九年六月十三日止，自綽號「小志」之不詳姓名人
    處，以海洛因每包新台幣(下同)七千元，安非他命每包一千元之代價購得後，在
    台中縣豐原市○村路九十八巷廿四號住處，將海洛因混入水中，用注射針筒施打
    進入體內；另將安非他命放置在吸管內，然後加以火烤使生煙氣再以口鼻吸其煙
    氣之方法，分別連續施用第一級毒品海洛因、第二級毒品安非他命多次，平均海
    洛因每星期施用一次，安非他命每月施用二次。嗣先於八十九年三月二十八日晚
    間八時十分許，在前揭住處，為台中縣警察局豐原分局員警查獲，並扣得甲○○
    所有如附表壹所示之物，經採集其尿液送驗，亦呈嗎啡及甲基安非他命陽性反應
    ；另於八十九年四月二十二日凌晨零時三十分許，在台中市○○路六四之十六號
    居住處，為台中市警察局員警查獲，並扣得甲○○所有如附表貳所示之物，經採
    集其尿液送驗，亦呈嗎啡及甲基安非他命陽性反應；又於八十九年六月十五日，
    經台灣台中地方法院檢察署檢察官通知其前去執行觀察勒戒，於入台灣台中看守
    所執行觀察勒戒時採集尿液送驗，呈甲基安非他命及嗎啡陽性反應而查獲。並經
    依本院八十九年度毒聲字第三二五四號裁定，於八十九年六月十五日將甲○○送
    臺灣臺中看守所附設勒戒處所觀察、勒戒後，經依法考核認為有繼續施用毒品之
    傾向。
二、案經臺中市警察局移送、台中縣警察局豐分局報請臺灣臺中地方法院檢察署檢察
    官偵查起訴。
    理  由
一、右揭連續非法施用第一級毒品海洛因、第二級毒品安非他命之事實，業據被告甲
    ○○坦承不諱，並有扣案如附表壹、貳所示之物可資佐證，且被告於八十九年三
    月二十八日、八十九年四月二十二日、八十九年六月十五日所採集之尿液，經分
    別送臺中縣、市衛生局、長昕生活事業股份有限公司新東分公司 (下稱長昕公司
    新東分公司)檢驗結果，亦均呈嗎啡及甲基安非他命陽性反應，有臺中縣衛生局
    檢驗尿水報告書、台中市衛生局煙毒尿液檢驗成績書、長昕公司新東分公司濫用
    藥物尿液檢驗報告各一紙附卷可查，而扣案如附表壹編號一所示之物，經鑑定結
    果確係毒品海洛因，亦有法務部調查局鑑定通知書一紙附卷可稽，故事證明確，
    被告之犯行洵堪認定，應予依法論科。
二、被告前曾因施用毒品案件，經本院以八十九年度毒聲字第九四五號裁定，將甲○
    ○送臺灣台中看守所附設勒戒處所觀察、勒戒後，認為無繼續施用毒品之傾向，
    台灣台中地方法院檢察署檢察官乃於八十九年二月二十二日以八十九年度毒偵字
    第一一四八號予以不起訴處分確定，有不起訴處分書一紙附卷可憑。被告於檢察
    官不起訴處分後五年內，再度因施用毒品為警查獲，經本院以八十九年度毒聲字
    第三二五四號裁定觀察勒戒後，認有繼續施用毒品傾向等情，亦有本院裁定、台
    灣台中看守所八十九年六月二十七日八九中所正總字第五七一號函影本在卷可憑
    。查海洛因、安非他命分別係屬毒品危害防制條例第二條第二項第一款、第二款
    所指之第一級、第二級毒品，是被告因施用毒品由檢察官為不起訴處分確定，五
    年內再犯施用第一級毒品海洛因及第二級毒品安非他命，經觀察勒戒後，復有繼
    續施用毒品傾向，所為係犯同條例第十條第一項之施用第一級毒品罪、第十條第
    二項之施用第二級毒品罪。其持有毒品之行為，意在供己施用，故持有之低度行
    為，應為施用之高度行為所吸收，不另論罪。被告先後多次施用第一級毒品海洛
    因、第二級毒品安非他命之犯行，時間緊接，且觸犯構成要件相同之罪，顯係基
    於概括犯意反覆為之，均應分別依刑法第五十六條連續犯之規定，論以一罪，並
    加重其刑。如事實欄所示犯罪事實，公訴人雖僅起訴八十九年三月初起至八十九
    年五月初止，分別施用第一級毒品海洛因、第二級毒品安非他命多次之一部事實
    ，就其餘犯罪事實未經起訴，惟被告就各該部分，既與起訴部分有連續犯之裁判
    上一罪關係，為起訴效力所及，自在本院所應審理之範圍。而被告所犯上開連續
    施用第一級毒品罪及連續施用第二級毒品罪之間，犯意各別，行為互殊，應予分
    論併罰。爰審酌被告前因施用毒品犯行，甫經觀察、勒戒後經不起訴處分，猶故
    態復萌，再施用毒品不輟，無視於毒品對於自身健康之戕害及國家對於杜絕毒品
    犯罪之禁令，惡性非輕，並審酌被告施用毒品之次數、犯後坦承犯行，態度尚稱
    良好等一切情狀，分別量處如主文所示之刑，並定應執行之刑。扣案如附表壹編
    號一所示之物，為查獲之毒品，應依毒品危害防制條例第十八條第一項前段規定
    宣告沒收銷燬之。又扣案之附表壹編號二、三、附表貳所示之物，均為被告所有
    供其施用第一級毒品海洛因、第二級毒品安非他命所用 (均非專供施用毒品之器
    具)，業據被告供明，爰分別情形，依刑法第三十八條第一項第二款宣告沒收。
三、據上論斷，應依刑事訴訟法第二百九十九條第一項前段，毒品危害防制條例第十
    條第一項、第二項、第十八條第一項前段、第二十條第三項前段，刑法第十一條
    前段、第五十六條、第三十八條第一項第二款、第五十一條第五款，判決如主文
    。
中      華      民      國      八十九      年      八      月   十八   日
                                    台灣台中地方法院刑事第七庭
                                            法  官  劉  長  宜
附表壹：
一、海洛因一包(淨重０．四四公克)
二、注射針筒四支
三、吸食器一組
附表貳：
一、注射針筒一支
右正本證明與原本無異。
如不服本判決，應於判決送達後十日內向本院提出上訴狀，上訴於臺灣高等法院臺中
分院( 須附繕本 )。
                                             書記官
中      華      民      國      八十九      年    八      月   二十一   日
附錄論罪科刑之法條︰
毒品危害防制條例第十條第二項：施用第二級毒品者，處三年以下有期徒刑。
毒品危害防制條例第十條第一項：施用第一級毒品者，處六月以上五年以下有期徒刑
。


司法院資訊處製作；財團法人民間司法改革基金會備份。
